---
title: "Taller de Intervalos de Confianza"
output:
html_document:
df_print: paged
pdf_document: default
---

# Estadistica
### Febrero de 2020
#### Andrés Felipe Florián e Isabella Martínez

## Introducción 

Se utilizará un dataset de 5000 imágenes histopatológicasde pacientes con cáncer colorrectal a escala de grises de 64 píxeles.

```{r}
data_set = read.csv("hmnist_28_28_L.csv", header = TRUE, encoding = "UTF-8", sep = ",") #784 píxeles.
```

## Punto 1

### a)

Se puede calcular el píxel de la mitad de una imágen de $n \times n$ píxeles, dado $n$ par mediante la siguiente fórmula: $$  \frac{n(n-1)}{2}. $$ Así pues, el píxel de la mitad en una imágen $28 \times 28$ es el 378. Note el resumen estadístico del mismo:
  
```{r}
pixel_central <- data_set$pixel0378
summary(pixel_central)

```

Considere además su histograma y su diagrama de caja, para ver las frecuencias de las intensidades del píxel en codificación de 8 bits. En el diagrama de caja también se ven los valores atípicos del mismo.

```{r}
hist(pixel_central, main = "Histograma del Pixel Central", xlab = "Intensidad", ylab = "Frecuencia", col = "Light Blue")
boxplot(pixel_central, col = "Red")
```

###b)

Ahora consideramos los tejidos con cáncer, es decir, aquellos cuyo label es igual a 1.

```{r}
pc_cancer = data_set$pixel0378[data_set$label == 1]
summary(pc_cancer)
```

Considere además su histograma y su diagrama de caja, para ver las frecuencias de las intensidades del píxel en codificación de 8 bits. En el diagrama de caja también se ven los valores atípicos del mismo.

```{r}
hist(pc_cancer, main = "Histograma de los Tejidos con Cancer del Pixel Central", xlab = "Intensidad", ylab = "Frecuencia", col = "Light Blue")
boxplot(pc_cancer, col = "Red")
```

###c)

Ahora consideramos los tejidos que no tienen cáncer, es decir, aquellos cuyo label no es igual a 1.

```{r}
pc_no_cancer = data_set$pixel0378[data_set$label != 1]
summary(pc_no_cancer)
```

Considere además su histograma y su diagrama de caja, para ver las frecuencias de las intensidades del píxel en codificación de 8 bits. En el diagrama de caja también se ven los valores atípicos del mismo.

```{r}
hist(pc_no_cancer, main = "Histograma de los Tejidos con Cancer del Pixel Central", xlab = "Intensidad", ylab = "Frecuencia", col = "Light Blue")
boxplot(pc_no_cancer, col = "Red")
```


###d)

Consideremos ahora al resto de tejidos.

```{r}
tejidos <- c("Stroma","Complex","Lympho","Debris","Mucosa","Adipose","Empty")
for(i in 2:8){
  pc_i = data_set$pixel0378[data_set$label == i]
  summary(pc_i)
  hist(pc_i, main = paste("Histograma de los tejidos ", tejidos[i-1], " en su pixel central"), xlab = "Intensidad", ylab = "Frecuencia", col = "Light Blue")
boxplot(pc_i, col = "Red")
  
}
```


##Punto 2.

Vamos a graficar una imagen de cada tipo.
```{r}
tejidos_t = c("Tumor", "Stroma","Complex","Lympho","Debris","Mucosa","Adipose","Empty")
for(i in 1:8){
  choices = subset(data_set, label == i)
  matriz = matrix(unlist(choices[1,1:784]), byrow = FALSE, nrow = 28)
  image(matriz, col=gray.colors(64), main = paste("Imagen de tipo ", tejidos_t[i]))
}
```

#Punto 3.

Intervalo de confianza del 95% para la media del pixel central.

Tenemos que 1 $1- \alpha = 0.95$, luego $\frac{\alpha}{2} = 0.025$. Como es una muestra grande se aproxima a una normal. 

##a). 

Para los tejidos con tumor, es decir para los cuales su label es igual a 1.

```{r}
media = mean(pixel_central[data_set$label == 1], na.rm = TRUE)
n = length(pixel_central)
s = sd(pixel_central, na.rm = TRUE)
z = qnorm(0.025, lower.tail = FALSE)
lim_inf <- media - z*(s/sqrt(n))
lim_sup <- media + z*(s/sqrt(n))
print("IC:")
d <- c(lim_inf , lim_sup)
d
```
##b).

Para los tejidos que no son tumor.

```{r}
media = mean(pixel_central[data_set$label != 1], na.rm = TRUE)
n = length(pixel_central)
s = sd(pixel_central, na.rm = TRUE)
z = qnorm(0.025, lower.tail = FALSE)
lim_inf <- media - z*(s/sqrt(n))
lim_sup <- media + z*(s/sqrt(n))
print("IC:")
d <- c(lim_inf , lim_sup)
d
```
##c).

Para los tipos restantes de tejidos.

```{r}
tejidos <- c("Stroma","Complex","Lympho","Debris","Mucosa","Adipose","Empty")
for(i in 2:8){
  media = mean(pixel_central[data_set$label == i], na.rm = TRUE)
  n = length(pixel_central)
  s = sd(pixel_central, na.rm = TRUE)
  z = qnorm(0.025, lower.tail = FALSE)
  lim_inf <- media - z*(s/sqrt(n))
  lim_sup <- media + z*(s/sqrt(n))
  print(tejidos[i-1])
  d <- c(lim_inf , lim_sup)
  print(d)
}

```
#Punto 4.
##a).

Se tomará una muestra de 200 imágenes aleatoriamente.

```{r}
muestra <- data_set[sample(nrow(data_set), 200),]
pixel_central = muestra$pixel0378
```

Para los tejidos con tumor, es decir para los cuales su label es igual a 1.

```{r}
media = mean(pixel_central[muestra$label == 1], na.rm = TRUE)
n = length(pixel_central)
s = sd(pixel_central, na.rm = TRUE)
z = qnorm(0.025, lower.tail = FALSE)
lim_inf <- media - z*(s/sqrt(n))
lim_sup <- media + z*(s/sqrt(n))
print("IC:")
d <- c(lim_inf , lim_sup)
d
```

Para los tejidos que no son tumor.

```{r}
media = mean(pixel_central[muestra$label != 1], na.rm = TRUE)
n = length(pixel_central)
s = sd(pixel_central, na.rm = TRUE)
z = qnorm(0.025, lower.tail = FALSE)
lim_inf <- media - z*(s/sqrt(n))
lim_sup <- media + z*(s/sqrt(n))
print("IC:")
d <- c(lim_inf , lim_sup)
d
```

Para los tipos restantes de tejidos.

```{r}
tejidos <- c("Stroma","Complex","Lympho","Debris","Mucosa","Adipose","Empty")
for(i in 2:8){
  media = mean(pixel_central[muestra$label == i], na.rm = TRUE)
  n = length(pixel_central)
  s = sd(pixel_central, na.rm = TRUE)
  z = qnorm(0.025, lower.tail = FALSE)
  lim_inf <- media - z*(s/sqrt(n))
  lim_sup <- media + z*(s/sqrt(n))
  print(tejidos[i-1])
  d <- c(lim_inf , lim_sup)
  print(d)
}

```

##b).

Se tomar? una muestra de 20 im?genes aleatoriamente.

```{r}
muestra <- data_set[sample(nrow(data_set), 20),]
pixel_central = muestra$pixel0378
```

Para los tejidos con tumor, es decir para los cuales su label es igual a 1.

```{r}
media = mean(pixel_central[muestra$label == 1], na.rm = TRUE)
n = length(pixel_central)
s = sd(pixel_central, na.rm = TRUE)
z = qnorm(0.025, lower.tail = FALSE)
lim_inf <- media - z*(s/sqrt(n))
lim_sup <- media + z*(s/sqrt(n))
print("IC:")
d <- c(lim_inf , lim_sup)
d
```

Para los tejidos que no son tumor.

```{r}
media = mean(pixel_central[muestra$label != 1], na.rm = TRUE)
n = length(pixel_central)
s = sd(pixel_central, na.rm = TRUE)
z = qnorm(0.025, lower.tail = FALSE)
lim_inf <- media - z*(s/sqrt(n))
lim_sup <- media + z*(s/sqrt(n))
print("IC:")
d <- c(lim_inf , lim_sup)
d
```

Para los tipos restantes de tejidos.

```{r}
tejidos <- c("Stroma","Complex","Lympho","Debris","Mucosa","Adipose","Empty")
for(i in 2:8){
  media = mean(pixel_central[muestra$label == i], na.rm = TRUE)
  n = length(pixel_central)
  s = sd(pixel_central, na.rm = TRUE)
  z = qnorm(0.025, lower.tail = FALSE)
  lim_inf <- media - z*(s/sqrt(n))
  lim_sup <- media + z*(s/sqrt(n))
  print(tejidos[i-1])
  d <- c(lim_inf , lim_sup)
  print(d)
}

```

##c).

Ahora generaremos 100 muestras aleatorias de 200 im?genes cada una.
Empecemos con los tejidos que tienen tumor, es decir, cuya label es 1.

```{r}
medias_100 = c(rep(0,100))
IC_inf = c(rep(0,100))
IC_sup = c(rep(0,100))
for(i in 1:100){
  interes = subset(data_set, label == 1)
  muestra <- interes[sample(nrow(interes), 200),]
  pixel_central = muestra$pixel0378
  media = mean(pixel_central[muestra$label == 1], na.rm = TRUE)
  medias_100[i] = media 
  n = length(pixel_central)
  s = sd(pixel_central[muestra$label == 1], na.rm = TRUE)
  z = qnorm(0.025, lower.tail = FALSE)
  lim_inf <- media - z*(s/sqrt(n))
  lim_sup <- media + z*(s/sqrt(n))
  IC_inf[i] = lim_inf 
  IC_sup[i] = lim_sup
}
IC_m = rbind(IC_inf, IC_sup)
mu = mean(medias_100)
hist(medias_100,main = paste("Histograma de las medias de los tejidos con tumor"), xlab = "Intensidad", ylab = "Frecuencia", col = "Light Blue")
matplot(IC_m, rbind(1:100,1:100), type="l", lty=1)
abline(v=mu)
out = which(!(IC_m[1,] < mu & mu < IC_m[2,]))
matplot(IC_m[,out], rbind(out,out), type = "l",lty =1, add = T, lwd = 5)
```

Ahora los tejidos sin tumor.

```{r}
medias_100 = c(rep(0,100))
IC_inf = c(rep(0,100))
IC_sup = c(rep(0,100))
for(i in 1:100){
  interes = subset(data_set, label != 1)
  muestra <- interes[sample(nrow(interes), 200),]
  pixel_central = muestra$pixel0378
  media = mean(pixel_central[muestra$label != 1], na.rm = TRUE)
  medias_100[i] = media 
  n = length(pixel_central)
  s = sd(pixel_central[muestra$label != 1], na.rm = TRUE)
  z = qnorm(0.025, lower.tail = FALSE)
  lim_inf <- media - z*(s/sqrt(n))
  lim_sup <- media + z*(s/sqrt(n))
  IC_inf[i] = lim_inf 
  IC_sup[i] = lim_sup
}
IC_m = rbind(IC_inf, IC_sup)
mu = mean(medias_100)
hist(medias_100,main = paste("Histograma de las medias de los tejidos con tumor"), xlab = "Intensidad", ylab = "Frecuencia", col = "Light Blue")
matplot(IC_m, rbind(1:100,1:100), type="l", lty=1)
abline(v=mu)
out = which(!(IC_m[1,] < mu & mu < IC_m[2,]))
matplot(IC_m[,out], rbind(out,out), type = "l",lty =1, add = T, lwd = 5)
```

Y finalmente para el resto de tejidos.

```{r}
tejidos <- c("Stroma","Complex","Lympho","Debris","Mucosa","Adipose","Empty")
for(j in 2:8){
  medias_100 = c(rep(0,100))
  IC_inf = c(rep(0,100))
  IC_sup = c(rep(0,100))
  for(i in 1:100){
    interes = subset(data_set, label == j)
    muestra <- interes[sample(nrow(interes), 200),]
    pixel_central = muestra$pixel0378
    media = mean(pixel_central[muestra$label == j], na.rm = TRUE)
    medias_100[i] = media 
    n = length(pixel_central)
    s = sd(pixel_central[muestra$label == j], na.rm = TRUE)
    z = qnorm(0.025, lower.tail = FALSE)
    lim_inf <- media - z*(s/sqrt(n))
    lim_sup <- media + z*(s/sqrt(n))
    IC_inf[i] = lim_inf 
    IC_sup[i] = lim_sup
  }
  hist(medias_100,main = paste("Histograma de las medias de los tejidos ", tejidos[j-1]), xlab = "Intensidad", ylab = "Frecuencia", col = "Light Blue")
  IC_m = rbind(IC_inf, IC_sup)
  mu = mean(medias_100)
  matplot(IC_m, rbind(1:100,1:100), type="l", lty=1)
  abline(v=mu)
  out = which(!(IC_m[1,] < mu & mu < IC_m[2,]))
  matplot(IC_m[,out], rbind(out,out), type = "l",lty =1, add = T, lwd = 5)
}

```

##d)


Ahora generaremos 100 muestras aleatorias de 20 im?genes cada una.
Empecemos con los tejidos que tienen tumor, es decir, cuya label es 1.

```{r}
medias_100 = c(rep(0,100))
IC_inf = c(rep(0,100))
IC_sup = c(rep(0,100))
for(i in 1:100){
  interes = subset(data_set, label == 1)
  muestra <- interes[sample(nrow(interes), 20),]
  pixel_central = muestra$pixel0378
  media = mean(pixel_central[muestra$label == 1], na.rm = TRUE)
  medias_100[i] = media 
  n = length(pixel_central)
  s = sd(pixel_central[muestra$label == 1], na.rm = TRUE)
  z = qnorm(0.025, lower.tail = FALSE)
  lim_inf <- media - z*(s/sqrt(n))
  lim_sup <- media + z*(s/sqrt(n))
  IC_inf[i] = lim_inf 
  IC_sup[i] = lim_sup
}
IC_m = rbind(IC_inf, IC_sup)
mu = mean(medias_100)
hist(medias_100,main = paste("Histograma de las medias de los tejidos con tumor"), xlab = "Intensidad", ylab = "Frecuencia", col = "Light Blue")
matplot(IC_m, rbind(1:100,1:100), type="l", lty=1)
abline(v=mu)
out = which(!(IC_m[1,] < mu & mu < IC_m[2,]))
matplot(IC_m[,out], rbind(out,out), type = "l",lty =1, add = T, lwd = 5)
```

Ahora los tejidos sin tumor.

```{r}
medias_100 = c(rep(0,100))
IC_inf = c(rep(0,100))
IC_sup = c(rep(0,100))
for(i in 1:100){
  interes = subset(data_set, label != 1)
  muestra <- interes[sample(nrow(interes), 20),]
  pixel_central = muestra$pixel0378
  media = mean(pixel_central[muestra$label != 1], na.rm = TRUE)
  medias_100[i] = media 
  n = length(pixel_central)
  s = sd(pixel_central[muestra$label != 1], na.rm = TRUE)
  z = qnorm(0.025, lower.tail = FALSE)
  lim_inf <- media - z*(s/sqrt(n))
  lim_sup <- media + z*(s/sqrt(n))
  IC_inf[i] = lim_inf 
  IC_sup[i] = lim_sup
}
IC_m = rbind(IC_inf, IC_sup)
mu = mean(medias_100)
hist(medias_100,main = paste("Histograma de las medias de los tejidos con tumor"), xlab = "Intensidad", ylab = "Frecuencia", col = "Light Blue")
matplot(IC_m, rbind(1:100,1:100), type="l", lty=1)
abline(v=mu)
out = which(!(IC_m[1,] < mu & mu < IC_m[2,]))
matplot(IC_m[,out], rbind(out,out), type = "l",lty =1, add = T, lwd = 5)
```

Y finalmente para el resto de tejidos.

```{r}
tejidos <- c("Stroma","Complex","Lympho","Debris","Mucosa","Adipose","Empty")
for(j in 2:8){
  medias_100 = c(rep(0,100))
  IC_inf = c(rep(0,100))
  IC_sup = c(rep(0,100))
  for(i in 1:100){
    interes = subset(data_set, label == j)
    muestra <- interes[sample(nrow(interes), 20),]
    pixel_central = muestra$pixel0378
    media = mean(pixel_central[muestra$label == j], na.rm = TRUE)
    medias_100[i] = media 
    n = length(pixel_central)
    s = sd(pixel_central[muestra$label == j], na.rm = TRUE)
    z = qnorm(0.025, lower.tail = FALSE)
    lim_inf <- media - z*(s/sqrt(n))
    lim_sup <- media + z*(s/sqrt(n))
    IC_inf[i] = lim_inf 
    IC_sup[i] = lim_sup
  }
  hist(medias_100,main = paste("Histograma de las medias de los tejidos ", tejidos[j-1]), xlab = "Intensidad", ylab = "Frecuencia", col = "Light Blue")
  IC_m = rbind(IC_inf, IC_sup)
  mu = mean(medias_100)
  matplot(IC_m, rbind(1:100,1:100), type="l", lty=1)
  abline(v=mu)
  out = which(!(IC_m[1,] < mu & mu < IC_m[2,]))
  matplot(IC_m[,out], rbind(out,out), type = "l",lty =1, add = T, lwd = 5)
}

```

--