---
title: 'Taller 1: introducción a R'
author: 'Andrés Felipe Florián Quitián e Isabella Martínez Martínez'

output:
  html_document:
    df_print: paged
  html_notebook: default
  pdf_document: default
---

# Punto 1.
Se define la siguiente función.

```{r}
index <- function(vec){
  new_vec = 1:length(vec)
  return(new_vec)
}
```

Se prueba con un ejemplo:

```{r}
n = c(2,4,5,1,2)
new = index(n); new
```

# Punto 2.

```{r}
x <- c(2,5,120,5,8,11)
print("Vector a realizar cambios: ")
x
x <- c(x[1:4],7,x[5:length(x)])
x <- c(x[1:length(x)], 3)
x[3] <- 12; 
print("Vector final:")
x
```

# Punto 3.

```{r}
x = seq(from=0, to=5, by=0.01)
y = sin(x)
plot(x,y)
```

# Punto 4.

```{r}
x <- c(rep(0.5, 4), rep(1.5, 4), rep(3, 4)); x
```

# Punto 5.

```{r}
x <- c(1,3,5,7,9)
y <- c(2,3,5,7,11,13)

x+1; #A cada elemento de x le suma 1.
y*2; #A cada elemento de y lo multiplica por 2.
z <- c(length(x), length(y)); #Crea un vector con las longitudes de x, y.
x+y; #No se ejecuta: x, y tienen longitudes distintas.
sum(x>5); #Retorna la cantidad de elementos del vector x que cumplan la condición de ser mayores a 5.
sum(x[x>5]); #Suma los elementos del vector x que cumplan la condición de ser mayores a 5.
sum(x[x>5 | x>3]); #Suma  los elementos del vector x que cumplan la condición de ser mayores a 5 o mayores a 3.
y[y>7]; #Retorna los elementos del vector y que cumplan la condición de ser mayores a 7.
```

# Punto 6.

```{r}
media <- function(vec){
  #Función que retorna la media de un vector dado.
  return(sum(vec)/length(vec))
}

#Ejemplo

x = c(1,2,3)
med = media(x); med 
```

# Punto 7.

```{r}
var <- function(vec){
  #Función que retorna la varianza de un vector dado.
  vec_2 = vec**2;
  med_2 = media(vec_2);
  med_1 = media(vec)**2;
  return(med_2 - med_1)
}

#Ejemplo

x = c(1,2,3)
vars = var(x); vars
```

# Punto 8.

```{r}
months = seq(1:12)
values = c(23,33,25,45,10,28,39,27,15,38,34,29)

total = sum(values); total
min = range(values)[1]; min
max = range(values)[2]; max
m_average = c(values[values>mean(values)]); m_average
```

# Punto 9.

En la gráfica se pueden observar dos concentraciones de datos correspondientes a las dos erupciones del geyser en agosto de 1978 y agosto de 1979. Note que la segunda erupción es más intensa que la anterior, pero a su vez aumenta el intervalo de tiempo hasta la siguiente.

Se determiná que la linea recta presentada en la otra gráfica marca la separación de las dos erupciones. Donde el grupo 1 es el de la izquierda y el grupo 2 el de la derecha.

Por último se creo la vaiable grupo en donde se determina en que grupo esta cada erupción la cual se muestra en la última tabla.

```{r}
datos = read.table('geyser.txt', sep=";", dec = ","); datos
max = range(datos$V1)[2]
min = range(datos$V1)[1]
x = seq(from= 0, to = 5, by = 0.01)
y = (-25/2 * x) + 90 
plot(datos)
plot(x,y, type = "l")
grupo <- c(rep(0,222));

for(i in 1:222){
  if(-25/2 * datos$V1[i] + 90 < datos$V2[i]){
    grupo[i] = 2
  }
  else{
    grupo[i] = 1
  }
}
datos <- cbind(datos, grupo); datos


```

